臺灣臺北地方法院民事裁定
111年度司繼字第1608號
聲  請  人  周天賞  


關  係  人  劉鴻傑律師


上列聲請人聲請選任被繼承人邱清雄之遺產管理人事件，本院裁
定如下：
    主  文
選任劉鴻傑（營業處所：臺北市○○區○○○路○段00號3樓之1）為被
繼承人邱清雄（男、民國00年00月00日生、身分證統一編號：Z0
00000000號、生前最後住所：臺北市○○區○○路00巷○0○0號、民國
100年2月28日死亡）之遺產管理人。
准對被繼承人邱清雄之大陸地區以外繼承人為承認繼承之公示催
告。
被繼承人邱清雄之大陸地區以外之繼承人，應自前項公示催告公
告於司法院資訊網站之日起，1年內承認繼承。上述期限屆滿，
無繼承人承認繼承時，被繼承人邱清雄之遺產，於清償債權，並
交付遺贈物後，如有剩餘即歸屬國庫。
聲請程序費用由被繼承人邱清雄之遺產負擔。
    理  由
一、按先順序繼承人均拋棄其繼承權時，由次順序之繼承人繼承
    ，其次順序繼承人有無不明或第四順序之繼承人均拋棄其繼
    承權者，準用關於無人承認繼承之規定。次按繼承開始時，
    繼承人之有無不明，而無親屬會議或親屬會議未於1個月內
    選定遺產管理人者，利害關係人得聲請法院選任遺產管理人
    ，並由法院依公示催告程序，定6個月以上之期限，公告繼
    承人，命其於期限內承認繼承，此觀民法第1176條第6項、
    第1177條、第1178條規定自明。
二、聲請人聲請意旨略以：聲請人就屏東縣○○市○○段000○000地
    號土地分割共有物之訴，現繫屬於臺灣屏東地院111年度調
    字第31號案件審理中，聲請人與邱上德等人共有系爭土地。
    被繼承人邱清雄係土地共有人之一邱上德之繼承人，然被繼
    承人於民國100年2月28日死亡，其所有繼承人均已拋棄繼承
    ，其親屬會議亦未於法定期間內選任遺產管理人，致聲請人
    對系爭土地上開訴訟無法續行。為確保聲請人之權利，爰依
    法聲請選任被繼承人之遺產管理人等語。
三、查聲請人之主張，業據提出臺灣屏東地方法院民事庭函、除
    戶謄本、土地登記謄本等件為證，堪信為真實。復經本院依
    職權向臺北○○○○○○○○○查詢被繼承人之繼承人戶籍資料，查
    得被繼承人之繼承人均已拋棄繼承，有戶籍謄本及臺灣屏東
    地方法院民事庭函在卷可參，經核聲請人之聲請與首揭規定
    尚無不合，爰選任劉鴻傑（業徵得同意）為被繼承人邱清雄
    之遺產管理人，並限期命繼承人為承認繼承之公示催告。
四、爰裁定如主文。
五、如不服本裁定，須於裁定送達後10日內，以書狀向本院提出
    抗告狀，並繳納抗告費新臺幣1,000元。
中　　華　　民　　國　　111 　年　　10　　月　　20　　日
                家事法庭  司法事務官 黃正諭


附註：本院於本裁定送達聲請人之日起20日內，依法將裁定公告
      於司法院網站，聲請人可自行至司法院網站查詢。